lt-LT: Lauko antgalio galiuko stilius: Bukas; Nulaužiamas; Kulka; Kombinuotas; Kūgis; Lauko; Šešiakampis bukas; „Judo“; Parabolinis; Taikinio; Kita
hu: Nyílhegy stílusa: Tompa; Letörhető; Lövedék alakú; Kombó; Kúpos; Terep; Hatszögletű tompa; Judo; Parabolikus; Cél; Egyéb
th: รูปแบบปลายหัวลูกธนูซ้อม: หัวทู่; หัวหักได้; หัวกระสุน; หัวคอมโบ; หัวกรวย; หัวสำหรับสนาม; หัวทู่หกเหลี่ยม; หัวจูโด; หัวพาราโบลา; หัวเป้าหมาย; อื่นๆ
el: Στυλ άκρου field point: Επίπεδο; Αποσπώμενο; Σφαιρικό; Combo; Κωνικό; Field; Εξαγωνικό επίπεδο; Judo; Παραβολικό; Στόχου; Άλλο
nb: Feltspissstil: Butt; Brytes av; Kule; Kombinasjon; Kjegle; Felt; Sekskantet butt; Judo; Parabolsk; Blink; Annet
en: Field point tip style: Blunt; Break-off; Bullet; Combo; Cone; Field; Hex blunt; Judo; Parabolic; Target; Other
es: Estilo de punta de práctica: Despuntada; Rompible; Bala; Combo; Cono; De campo; Despuntada hexagonal; Judo; Parabólica; Objetivo; Otra
pt-PT: estilo de ponta de campo: Rombuda; Desencaixe; Bala; Combinação; Cone; Campo; Rombuda hexagonal; Judo; Parabólica; Alvo; Outro
ja: フィールドポイントの先端形状: ブラント; ブレイクオフ; バレット; コンボ; コーン; フィールド; ヘックスブラント; ジュドー; パラボリック; ターゲット; その他
cs: Styl hrotu polního bodu: Tupý; Odlamovací; Ve tvaru kulky; Kombinovaný; Kuželovitý; Polní; Šestihranný tupý; Judo; Parabolický; Terčový; Jiný
ru: Стиль наконечника полевого наконечника: Тупой; Обламываемый; Пулевидный; Комбинированный; Конусовидный; Спортивный (Field); Тупой шестигранный; Дзюдо (шокер); Параболический; Мишенный (Target); Другое
zh-TW: 練習箭頭尖端樣式: 鈍頭; 折斷式; 彈頭; 組合式; 圓錐形; 靶頭; 六角鈍頭; 柔道頭; 拋物線型; 靶頭; 其他
sv: Spetsstil för fältspets: Trubbig; Avbrytbar; Kula; Kombi; Kon; Fält; Sexkantig trubbig; Judo; Parabolisk; Tavla; Övrigt
fi: Taulukärjen pään tyyli: Tylppä; Katkaistava; Luoti; Yhdistelmä; Kartio; Kenttä; Kuusikulmainen tylppä; Judo; Parabolinen; Taulu; Muu
it: Tipo di punta da campo: Smussata; Break-off; A proiettile; Mista; A cono; Field; Smussata esagonale; Judo; Parabolica; Target; Altra
fr: Profil d’extrémité de la pointe field: Pointe mousse; Sécable; Balle; Combo; Cône; Cible; Mousse hexagonale; Judo; Parabolique; Cible; Autre
ro-RO: Stilul vârfului de câmp: Rotunjit; Detașabil; Glonț; Mixt; Con; De câmp; Hexagonal rotunjit; Judo; Parabolic; De țintă; Altele
zh-CN: 守备点尖端样式: 平头; 折断式; 子弹头; 组合头; 锥形头; 靶头; 六角平头; 柔道头; 抛物线头; 靶头; 其他
sk-SK: Štýl hrotu na terčovú streľbu: Tupé; Odlomovacie; Hrotové (Bullet); Kombinované; Kužeľové; Poľné; Šesťhranné tupé; Judo; Parabolické; Terčové; Iné
pt-BR: Estilo de ponta de campo: Cega; Quebrável; Bala; Combo; Cone; Campo; Cega hexagonal; Judo; Parabólica; Alvo; Outro
bg-BG: Тип връх на полевия накрайник: Тъп връх; Отчупващ се; Куршум; Комбиниран; Конус; Полеви; Шестоъгълен тъп връх; Джудо; Параболичен; За мишена; Други
vi: Kiểu đầu mũi tên: Đầu tù; Đầu bẻ cong; Đầu đạn; Combo; Hình nón; Đầu nhọn thực địa; Lục giác tù; Judo; Parabol; Đầu bia; Khác
nl: Field point puntstijl: Stomp; Afbreekbaar; Kogel; Combo; Kegel; Veld; Zeskantig stomp; Judo; Parabolisch; Doel; Overig
pl: Styl końcówki grotu field point: Tępy; Odłamywany (break-off); Pocisk; Combo; Stożkowy; Grot treningowy (field); Sześciokątny tępy; Grot Judo; Paraboliczny; Tarczowy; Inny
de: Stil der Feldspitze: Stumpf; Abbrechbar; Bullet; Combo; Konus; Feld; Sechskant stumpf; Judo; Parabolisch; Zielscheibe; Sonstige
tr: Saha noktası uç stili: Küt; Kırılabilir; Mermi; Kombo; Koni; Arazi; Altıgen küt; Judo; Parabolik; Hedef; Diğer
da: Markspidsstil: Stump; Break-off; Kugle; Combo; Kegle; Felt; Sekskantet stump; Judo; Parabolsk; Skive; Andet
hr-HR: Stil vrha polja: Tupo; Lomljivo; Metak; Kombinirano; Stožac; Terensko; Šesterokutno tupo; Judo; Parabolično; Meta; Ostalo
ko: 필드 포인트 팁 유형: 뭉툭한 형태; 브레이크오프; 총알형; 콤보; 원뿔형; 필드형; 육각 뭉툭형; 주도형; 포물선형; 타겟형; 기타
sl-SI: Oblika konice vadbene puščice: Topa; Odlomljiva; Kroglasta; Kombinirana; Stožčasta; Terenska; Šestkotna topa; Judo; Parabolična; Tarčna; Drugo